【裁判字號】    89,易,1356
【裁判日期】    890728
【裁判案由】    竊盜
【裁判全文】
臺灣桃園地方法院刑事判決                        八十九年度易字第一三五六號
    公訴人  臺灣桃園地方法院檢察署檢察官
    被  告  丁○○
右列被告因竊盜案件，經檢察官提起公訴（八十九年度偵字第五六三四號），本院判
決如左：
        主  文
丁○○連續攜帶兇器竊盜，累犯，處有期徒刑捌月，鏍絲起子壹支及扣案之鑰匙壹支
均沒收。
        事  實
一、丁○○前於民國（下同）八十三年間因偽造文書等案件，先後經臺灣高等法院判
    處徒刑，定其應執行有期徒刑一年三月確定，並於八十四年十一月八日執行完畢
    ，竟仍不知悛悔，基於為自己不法所有之概括犯意，於（一）八十九年四月四日
    下午三時許，攜帶在客觀上足以對人之生命、身體構成危害之鏍絲起子乙支，在
    桃園縣桃園市○○路上環保局停車場內，竊得ＥＭ─１２５５號車牌二面。再於
    （二）同日下午四時許，在桃園縣桃園市○○路一段四一三巷三六號前，持其所
    有自備鑰匙乙支，竊得ＫＥ─１０６５號自用小客車乙輛，並將其上車牌二面丟
    棄後，改掛上開竊得之ＥＭ─１２５５號車牌二面，供己日常代步之用。嗣於同
    年四月十二日上午十一時三十分許，丁○○駕駛上開竊得之ＫＥ─１０６５號自
    用小客車，行經桃園縣桃園市○○○街及泰昌三街之交岔路口處時，為警臨檢查
    獲上情，並扣得上開ＫＥ─１０６５號自用小客車乙輛（業據所有人簡文忠之妹
    己○○領回）及上開ＥＭ─１２５５號車牌二面（業據所有人乙○○領回）。
二、案經桃園縣警察局報請臺灣桃園地方法院檢察署檢察官偵查起訴。
        理  由
一、訊據被告丁○○矢口否認右揭犯行，辯稱：查獲當天上開自用小客車係由丙○○
    駕駛前來找伊，伊未曾駕駛過上開自用小客車，伊並無竊取上開自用小客車及車
    牌之犯行云云。經查：被告右揭犯行業據其本人迭次於警訊及偵查中供稱「我是
    八十九年四月四日十五時許，在八德市○○路大圳旁環保局停車場內以鏍絲起子
    動手將ＥＭ─１２５５自小客車牌兩面拆下，再懸掛於裕隆１３００ＣＣ紅色無
    車牌自小客車上，並加以整修後，佔為己有，做為交通工具使用，.... （見偵
    查卷第七頁）」、「我確實是於八十九年四月四日十五時許，在桃園縣八德市○○路大圳旁環保局停車場內，以鏍絲起子竊取ＥＭ─１２５５號二面車牌，再懸
    掛於裕隆１３００ＣＣ紅色自小客車上，當時該車並無懸掛車牌，然後以警方所
    查扣的鑰匙將該車開走（見偵查卷第九頁）」、「是我偷的，是以鏍絲起子竊取
    的，沒有其他共犯（見偵查卷第四十頁）」、「我在桃園市○○路一０四九號環
    保局汽車廠偷這車子，我是用鏍絲起子做案拆車牌，.... （見偵查卷第六十二
    頁）」等語明確，核與被害人簡文忠之妹己○○於警訊中指稱「該車於八十九年
    四月四日十四時，在桃園市○○路一段四一三巷三六號旁失竊，.... （見偵查
    卷第三十一頁）」等語及被害人乙○○於警訊中指稱「我所有汽車已一年多沒再
    駛用，平常也沒有去注意，車牌ＥＭ─１２５５號兩面何時失竊我也不知道（見
    偵查卷第六十五頁）」等語，均相符合，復有扣案之上開鑰匙乙支及業據被害人
    簡文忠之妹己○○、乙○○二人分別領回上開自用小客車乙輛及車牌二面之贓物
    領據各乙紙、車輛竊盜、車牌失竊資料個別查詢報表乙紙、車籍資料查詢表乙紙
    ，在卷可稽，足堪認定。雖被告事後於本院審理時改稱上開自用小客車係由丙○○當天駕駛前來找他云云，惟被告此部分所辯，不僅核與其先前於警訊及偵查中
    供述情節不符，且當時與被告一同遭查獲之甲○○、戊○○二人，於警訊中亦均
    未曾提及有丙○○乙人駕駛上開自用小客車，反均稱被告當天駕駛上開自用小客
    車等語，更與被告此部分所辯之詞有違。又丙○○經本院傳喚到院作證時，亦證
    稱其未曾駕駛過上開自用小客車等語，是被告此部分所辯，顯係事後卸責之詞，
    不足採信。被告犯行已臻明確，應予依法論科。
二、查鏍絲起子乙支為金屬材質之物，在客觀上足以對人之生命、身體構成危害，屬
    兇器之一種，核被告事實欄一、（一）所為，係犯刑法第三百二十一條第一項第
    三款之攜帶兇器竊盜罪、事實欄一、（二）所為，則係犯刑法第三百二十條第一
    項之竊盜罪。被告所犯上開二罪間，其時間緊接，所犯構成要件相同，顯係基於
    概括犯意所為，為連續犯，應依刑法第五十六條規定論以攜帶兇器竊盜乙罪，並
    加重其刑。又被告前於八十三年間因偽造文書等案件，先後經臺灣高等法院判處
    徒刑，定其應執行有期徒刑一年三月確定，並於八十四年十一月八日執行完畢，
    此有刑案被告全國前案紀錄表乙份可佐，其復於五年內，再犯有期徒刑以上之本
 罪，為累犯，應依刑法第四十七條規定加重其刑，並依法遞加重之。爰審酌被告
    明知上開自用小客車及車牌等物，均非其所有，竟為供己日常代步之便，即先後
    攜帶上開鏍絲起子及鑰匙各乙支竊取之，已損及被害人簡文忠、乙○○二人之權
    益及其犯罪後之態度等一切情狀，量處如主文所示之刑，以資儆懲。至於扣案之
    上開鑰匙乙支，為被告所有供犯罪所用之物，業據被告供承在卷；另上開鏍絲起
    子乙支，雖未據扣案，惟既為被告所有供犯罪所用，亦據被告供承在卷，復無法
    證明其已滅失不存，自應依刑法第三十八條第一項第二款規定，均宣告沒收之。
據上論斷，應依刑事訴訟法第二百九十九條第一項前段，刑法第五十六條、第三百二
十一條第一項第三款、第四十七條、第三十八條第一項第二款，判決如主文。
本案經檢察官何祖舜到庭執行職務。
中      華      民      國      八十九    年     七     月   二十八    日
                          臺灣桃園地方法院刑事第四庭
                              法  官  林 晏 鵬
右正本證明與原本無異。
如不服本判決，應於判決送達後十日內向本院提出上訴狀( 應附繕本 )，上訴於
臺灣高等法院。
        書記官  張 雅 慧
中        華        民        國   八十九   年   七   月    三十一    日
附論罪科刑依據之法條：刑法第三百二十一條
刑法第三百二十一條
犯竊盜罪而有左列情形之一者，處六月以上五年以下有期徒刑：
一、於夜間侵入住宅或有人居住之建築物、船艦或隱匿其內而犯之者。
二、毀越門扇、牆垣或其他安全設備而犯之者。
三、攜帶兇器而犯之者。
四、結夥三人以上而犯之者。
五、乘火災、水災或其他災害之際而犯之者。
六、在車站或埠頭而犯之者。
前項之未遂犯罰之。


司法院資訊處製作；財團法人民間司法改革基金會備份。
